# 求教！新准则下应收客户工程款通过保理形式支付是否属于应收款项融资科目的范围

提问人：ultralock 时间：2020-04-22 13:46:59
求助各位，
客户为房地产公司的上游工程供应商，由于房地产公司现在采用保理等供应链融资付款的方式增加，是否需要把采用保理支付方式客户的应收账款转入应收款项融资列示？
目前可能遇到的问题如下：
1 、应收工程款没有固定到期日，其到期日取决于竣工时间、甲方结算时间，由于项目相对不是很大，比较散，无法确认每一笔款项客户的预期付款日；
2 、应收账款折现率无法确定。
不知道各位是否有相同案例可供参考，谢谢大家！

回答人：chenyiwei
“应收款项融资”代表的是本企业管理应收款项的一种业务模式，与客户是采用保理等供应链融资方式支付无关。要考虑的是本企业是否还会将应收款项或应收票据在其到期日之前再转让，且再转让时满足终止确认条件。由于期限不确定，故如果需确定其公允价值，可以主要考虑其坏账风险，无需折现。